臺灣臺中地方法院民事裁定
111年度抗字第26號
抗  告  人  姚億宏    住臺中市○○區○○路0段000○00號0                          樓之0
相  對  人  李睿洋  


上列當事人間因本票裁定事件，抗告人對於民國110年12月6日本
院簡易庭司法事務官所為110年度司票字第6314號裁定提起抗告
，本院合議庭裁定如下：
    主    文
抗告駁回。
抗告程序費用新臺幣壹仟元由抗告人負擔。
    理    由
一、按執票人向本票發票人行使追索權時，得聲請法院裁定後強
    制執行，票據法第123條定有明文。又本票執票人，依票據
    法第123條規定，聲請法院裁定許可對發票人強制執行，係
    屬非訟事件，此項聲請之裁定，及抗告法院之裁定，僅依非
    訟事件程序，以審查強制執行許可與否，並無確定實體上法
    律關係存否之效力，如發票人就票據債務之存否有爭執時，
    應由發票人提起確認之訴，以資解決（最高法院57年度台抗
    字第76號裁定意旨參照）。次按提起抗告，應表明抗告理由
    ，民事訴訟法第488條第3項固定有明文，惟抗告人提起抗告
    時未表明抗告理由者，依同法第495條條之1第1項準用第442
    條第3項、第444條之1第1項、第4項、第5項規定，審判長得
    定期間命抗告人提出抗告理由書；抗告人逾期提出抗告理由
    書者，法院得命抗告人以書狀說明其理由；如抗告人未依上
    開期限提出抗告理由書或以書狀說明理由者，抗告法院得準
    用同法第447條規定不斟酌當事人其後提出之理由，或於裁
    定時斟酌全意旨而為不利於抗告人之論斷；原裁定法院不得
    以抗告人未表明抗告理由，即認為其抗告為不合法，而以裁
    定駁回其抗告（最高法院96年度台抗字第171號裁定意旨參
    照）。
二、抗告人於民國110年12月14日具狀提起抗告，惟未表明抗告
    理由，僅稱：不服原裁定，爰於法定期間內提起抗告。經本
    院於111年2月21日裁定命抗告人於5日內補正抗告理由，抗
    告人迄今仍未補正，有本院裁定、送達證書、收狀收文資料
    查詢清單在卷可稽。
三、查本件相對人主張其執有抗告人所簽發如原裁定主文所示之
    本票1紙，並免除作成拒絕證書，詎屆期提示未獲付款，爰
    依票據法第123條規定聲請裁定准許強制執行等情，已據其
    提出上開本票為證，且核該本票形式要件並無不符，原裁定
    予以准許，並無不合。本院審酌前開本票形式上之要件已經
    具備，抗告人雖提起抗告，然未表明抗告理由，認原裁定准
    許相對人本票強制執行之聲請，於法並無違誤。從而，抗告
    人提起本件抗告，為無理由，應予駁回。
四、按對於非訟事件，依法應由關係人負擔費用者，法院裁定命
    關係人負擔時，應一併確定其數額，非訟事件法第24條第1
    項定有明文，爰依法確定本件抗告程序費用額如主文第2項
    所示，由抗告人負擔。
五、據上論結，本件抗告為無理由，依非訟事件法第46條、第21
    條第2項、第24條第1項，民事訴訟法第495條之1第1項、第4
    49條第1項、第95條、第78條，裁定如主文。　　　　
中　　華　　民　　國　　111 　年　　4 　　月　　6 　　日
                  民事第一庭    審判長法　官　許石慶
　　　　　　　　　                    法  官　王詩銘
　　　　　　　　　                    法  官　廖欣儀
以上正本係照原本作成。
如不服本裁定，僅得於收受本裁定正本送達後10日內，以適用法
規顯有錯誤為理由，向本院提出再抗告狀（須附繕本一份及繳納
再抗告裁判費新臺幣1,000元），經本院許可後始可再抗告，前
項許可以原裁定所涉及法律見解具有原則上重要性者為限。
中　　華　　民　　國　　111 　年　　4 　　月　 　6　　日
                                      書記官　李俊毅